臺灣嘉義地方法院民事裁定  
110年度事聲字第19號
異  議  人  蔡永取  
相  對  人  葉武光  
            黃綉雱  
            曾炫達  
上列異議人對相對人聲請支付命令事件，異議人對於本院司法事
務官所為之110年度司促字第7623號裁定提出異議，本院裁定如
下：
    主  文
異議駁回。
    理  由
一、按當事人對於司法事務官處理事件所為之終局處分，得於處
    分送達後10日之不變期間內，以書狀向司法事務官提出異議
    ；司法事務官認前項異議有理由時，應另為適當之處分，認
    異議為無理由者，應送請法院裁定之；法院認第1 項之異議
    為有理由時，應為適當之裁定，認異議為無理由者，應以裁
    定駁回之，民事訴訟法第240 條之4 第1 至3 項定有明文。
    本件本院司法事務官於民國（下同）110年6月24日以110年
    度司促字第5883號裁定（下稱原裁定）駁回異議人支付命令
    之聲請，該裁定於同年6月30日送達異議人，異議人於同年7
    月1日對原裁定提出異議，經司法事務官認其異議為無理由
    而送請本院為裁定，核與上開規定相符，合先敘明。　　
二、本件異議意旨略以：
    相對人於台灣嘉義地方檢察署94年度偵字第6452號及95年度
    偵續第6號案件中，已自認於92年8月間與訴外人郭坤福共同
    集資200萬元成立合夥關係，郭坤福認購4股，相對人共認購
    4股，於93年1月間相對人將其中1股轉讓異議人，而異議人
    於93年4月聲明退股，郭坤福表明同意返還出資金，惟相對
    人不同意，聲請人請求相對人返還出資金857,000元，並聲
    請鈞院核發支付命令，然遭裁定駁回，依民事訴訟法第513
    條提出異議，為此請求廢棄原裁定，並核發支付命令。
三、按「支付命令之聲請，不合於第508條至第511條之規定，或
    依聲請之意旨認債權人之請求為無理由者，法院應以裁定駁
    回之；就請求之一部不得發支付命令者，應僅就該部分之聲
    請駁回之。」，民事訴訟法第513條第1項定有明文，又按「
    除別有規定外，確定之終局判決就經裁判之訴訟標的，有 
    既判力。」，民事訴訟法第400條第1項亦有明文。
四、本件異議人主張相對人應返還合夥出資金事件，業經異議人
    提起訴訟，並經本院105年度訴字第128號判決駁回其請求，
    且經台灣高等法院台南分院以105年度上易字第158號判決駁
    回其上訴而確定，足認異議人對相對人並無返還合夥出資金
    之債權存在，且因前開判決確定已有既判力，則其聲請對相
    對人核發支付命令，依上開說明，即屬無理由，本院司法事
    務官因而駁回異議人之聲請，於法尚無違誤。從而，本件異
    議人聲明異議為無理由，應予駁回。
五、另司法事務官所為駁回支付命令之處分，當事人雖得依民事
    訴訟法第240條之4規定提起異議，該異議並由該司法事務官
    所屬一審法院獨任法官審理該異議事件，惟對於第一審所為
    之裁定，因民事訴訟法第513條第2項規定不得聲明不服，自
    不得向第二審法院提起抗告（司法院秘台廳民二字第098000
    6307號函、臺灣高等法院暨所屬法院101年度法律座談會民
    事類提案第39號研討結果參照）。是本院司法事務官所為之
    系爭支付命令，依民事訴訟法第513條第2項規定，本屬「不
    得聲明不服」之事件，雖民事訴訟法第240條之4第1項例外
    賦與債權人異議之權利，然其本質既屬不得聲明不服之事件
    ，則異議人就本院駁回其異議之裁定，亦不得抗告至二審法
    院。
六、爰裁定如主文。
中　　華　　民　　國　　110 　年　　8 　　月　　25　　日
                  民事第三庭法　官　林芮伶
以上正本係照原本作成。
本件不得抗告。
中　　華　　民　　國　　110 　年　　8 　　月　　25　　日
                            書記官　陳怡辰